臺灣新竹地方法院民事簡易判決　　　　95年度竹簡字第1304號
原　　　告　馨禾國際有限公司
法定代理人　甲○○
被　　　告　雍聯股份有限公司
法定代理人　丙○○
訴訟代理人　乙○○
上列當事人間請求清償債務事件，本院於民國96年3月13日辯論
終結，判決如下：
    主  文
被告應給付原告新台幣貳拾陸萬陸仟陸佰壹拾貳元，及自民國95
年9月19日起至清償日止，按年息百分之五計算之利息。
訴訟費用由被告負擔。
本判決第一項得假執行。
    事實及理由
甲、程序部分：
    按訴狀送達後，原告不得將原訴變更或追加他訴，但擴張或
    減縮應受判決事項之聲明者，不在此限，民事訴訟法第255
    條第1項第3款定有明文。查本件原告起訴時係請求被告給付
    自民國94年7月31日起至清償日止，按年利率百分之5計算之
    利息，嗣將遲延利息請求之起算日減縮為自支付命令繕本送
    達翌日（即95年9月19日）起算，核係屬減縮應受判決事項
    之聲明，揆諸前開說明，尚無不合，自應准許，先予敘明。
乙、實體部分：
一、原告主張：其向被告租用被告所經營之「新竹風城購物中心
    」櫃位銷售產品，雙方並訂有新竹風城專櫃廠商合約書，依
    兩造所簽訂之前開合約書第4、6條之約定，原告銷售貨品時
    ，貨款先由被告收取，於每月月底結算原告當月銷售金額，
    扣除被告之抽成及原告應負擔之手續費、收銀機租金、公共
    區域管理費、水電費等費用後，即為原告所應取得之貨款，
    再由被告將原告所應取得之貨款匯入原告帳戶，詎自94年起
    ，被告因有多筆貨款並未依約匯款給付原告，被告乃簽發以
    新竹國際商業銀行北新竹分行為付款人，發票日為94年7月3
    1日，面額為新臺幣（下同）266,612元之支票1紙交付原告
    ，詎屆期提示竟因存款不足而遭退票，經原告屢次催討，被
    告均未予置理，爰依兩造廠商合約書之貨款請求權提起本件
    訴訟，並聲明：被告應給付原告266,612元及自支付命令繕
    本送達翌日（即94年9月19日）起至清償日止，按年息百分
    之5計算之利息。
二、被告則以：對原告所述上情均不爭執，惟因公司財務出現困
    難，現已在積極處理財務問題，就前述積欠原告公司之款項
    ，被告公司目前無力清償等語，並聲明：請求駁回原告之訴
    。
三、查原告主張之上開事實，業經提出與所述相符之支票及其退
    票理由單、新竹風城專櫃廠商合約書、專櫃對帳單（以上均
    影本）等件為證，且為被告所不爭執，自堪認原告之前開主
    張為真實。
四、從而，原告依據兩造間之專櫃廠商合約書之約定，請求被告
    給付266,612元及自支付命令繕本送達翌日（即95年9月19日
    ）起至清償日止，按年利率百分之5計算之利息，為有理由
    ，應予准許。
五、本件係就民事訴訟法第427條第1項及第2項訴訟適用簡易程
    序所為被告敗訴之判決，應依職權宣告假執行。
六、據上論結，原告之訴為有理由，應依民事訴訟法第436條第2
    項、第78條、第389條第1項第3款，判決如主文。
中　　華　　民　　國　　96　　年　　3 　　月　　27　　日
                  新竹簡易庭    法　官　高敏俐
以上正本係照原本作成。
如對本判決上訴，須於判決送達後20日內向本院提出上訴狀。
中　　華　　民　　國　　96　　年　　3 　　月　　27　　日
                                書記官　黎秀娟
